【裁判字號】    99,訴,1265
【裁判日期】    991007
【裁判案由】    毒品危害防制條例
【裁判全文】
臺灣高雄地方法院刑事判決              99年度訴字第1265號
公  訴  人  臺灣高雄地方法院檢察署檢察官
被      告  甲○○
上列被告因毒品危害防制條例案件，經檢察官提起公訴（99年度
偵字第18802號），本院判決如下：
    主  文
甲○○施用第一級毒品，累犯，處有期徒刑拾月；又施用第二級
毒品，累犯，處有期徒刑伍月，扣案之第二級毒品甲基安非他命
壹包（驗後淨重零點貳零貳公克），沒收銷燬之。應執行有期徒
刑壹年壹月，扣案之第二級毒品甲基安非他命壹包（驗後淨重零
點貳零貳公克）。
    事  實
一、甲○○前於民國96年間，因施用毒品案件，經本院以96年度
    毒聲字第1817號裁定送觀察、勒戒，復經本院以97年度毒聲
    字第46號裁定認有繼續施用毒品傾向施以強制戒治，而於97
    年12月23日強制戒治執行完畢出監。復因詐欺案件，經本院
    以97年度簡字第102 號判處有期徒刑3 月，減為有期徒刑1
    月又15日確定，並於98年2 月6 日執行完畢。詎其仍不知戒
    絕毒癮，明知海洛因及甲基安非他命，分別經公告列為毒品
    危害防制條例第2 條第2 項第1 款之第一級毒品及同條項第
    2 款之第二級毒品，不得非法持有、施用，竟分別基於施用
    第一級毒品海洛因、第二級毒品甲基安非他命之犯意，分別
    於(一)99年5 月10日凌晨1 時50分為警採尿回溯24小時內之某
    時，在不詳處所，以不詳方式，施用第一級毒品海洛因1 次
    。(二)99年5 月10日凌晨1 時50分為警採尿回溯24小時內之某
    時在高雄市漢神巨蛋附近某汽車旅館以玻璃球燒烤方式，施
    用第二級毒品甲基安非他命1 次。嗣為警於99年5 月9 日晚
    間11時許，在高雄市○○區○○路與南屏路口查獲，並扣得
    第二級毒品甲基安非他命1 小包（毛重0.3 公克，驗後淨重
    0.20 2公克），再經採尿送驗後，檢驗結果確呈嗎啡及甲基
    安非他命、安非他命陽性反應，因而知悉上情。
二、案經高雄市政府警察局報請臺灣高雄地方法院檢察署檢察官
    偵查起訴。
    理  由
壹、證據能力部分：
    被告以外之人於審判外之陳述，雖不符前4 條之規定，而經
    當事人於審判程序同意作為證據，法院審酌該言詞陳述或書
    面陳述作成時之情況，認為適當者，亦得作為證據，刑事訴
    訟法第159條之5第1項定有明文。本案被告甲○○（下稱被
    告）及檢察官均對本判決後開引用具有傳聞證據性質之證據
    資料，同意作為本案證據使用，本院審酌各該證據作成之情
    況，並無不法取供等非任意性情況，認為適當，爰依上開規
    定作為證據。
貳、實體部分：
一、訊據被告固承認有上開施用第二級毒品甲基安非他命1次之
    事實，惟矢口否認有施用第一級毒品海洛因之犯行，辯稱：
    可能我施用第二級毒品甲基安非他命時有其他人在旁施用海
    洛因，我吸到二手煙，或因其他吸毒者使用我施用甲基安非
    他命的玻璃球，之後我再以同一器具施用甲基安非他命，所
    以才造成驗尿結果出現海洛因反應云云。經查：
(一)、被告有於上揭時、地施用第二級毒品甲基安非他命之事實，
    業據其於本院準備程序及審理時供承不諱（見本院審訴卷第
    23頁、本院卷第21頁）。又被告經警採集之尿液經送驗結果
    ，確呈甲基安非他命、安非他命陽性反應，有高雄市凱旋醫
    院98年5 月28日報告編號A00000000 號濫用藥物尿液檢驗報
    告、嫌疑人尿液採證代碼表附卷可稽（見偵卷第4 、41頁）
    。再被告於99年5 月9 日為警查獲時所扣得之1 小包晶體（
    毛重0.3 公克，驗後淨重0.202 公克），經本院送驗結果，
    確呈甲基安非他命陽性反應，亦有高雄醫學大學附設中和紀
    念醫院99年7 月27日檢驗報告在卷可佐（見本院審訴卷第19
    頁），並有照片1 張在卷可證（見警卷第38頁）；此外，復
    有扣押筆錄、扣押物品目錄表各1 份在卷足稽（見警卷第25
    、26、28頁）。是認被告上開自白核與事實相符，堪以採信
    。
(二)、至被告雖辯稱：因其他吸毒者使用我施用甲基安非他命的玻
    璃球，之後我再以同一器具施用甲基安非他命，所以才造成
    我驗尿結果出現海洛因反應云云。惟查，被告先於警詢及偵
    查時否認有施用第一、二級毒品情事，嗣於本院準備程序時
    供稱：我承認我有施用第二級毒品甲基安非他命，賣我藥綽
    號阿萬的人有拿玻璃球讓我吸食，我看裡面是放甲基安非他
    命沒錯等語（見本院審訴卷第23頁）；復於本院審理時改稱
    ：我都施用安非他命，可是玻璃球裡面的毒品顏色怪怪的，
    應該不是安非他命，我猜是第一級毒品海洛因等語（見本院
    卷第22頁）。是被告前後供述已不一致，是否可信，實有可
    疑，況被告並未提出綽號阿萬之真實姓名、年籍等資料，本
    院自無從查考；又被告於99年5 月10日凌晨1 時50分許，經
    警採集其尿液送請高雄市凱旋醫院以酵素免疫分析法（EIA
    ）初步檢驗，再以氣相層析質譜儀法（GC/MS ）確認檢驗，
    結果均呈嗎啡陽性反應，亦有上開檢驗報告、尿液採證編號
    姓名對照表等資料在卷可證（見偵卷第4 、41頁）。而一般
    吸入二手煙或蒸氣、粉末之影響程度，與空間大小、密閉性
    、吸入之濃度多寡及吸入時間長短等因素有關，將因個案而
    異，惟縱然吸入二手煙或蒸氣、粉末者，其尿液可檢出之毒
    品反應，然濃度亦應遠低於施用者。然觀之上開檢驗報告，
    被告尿液中所含嗎啡濃度為1274ng/ ml，已逾施用毒品之嗎
    啡陽性反應最低閾值300ng/ml甚多，顯見被告係主動施用，
    而非被動吸入海洛因之二手煙或蒸氣、粉末。是堪認被告辯
    稱：我並未施用海洛因等語，為事後圖卸之詞，並無足採。
(三)、綜上，本件事證已臻明確，被告施用第一、二級毒品犯行，
    足堪認定。
二、被告前於96年間，因施用毒品案件，經本院以96年度毒聲字
    第1817號裁定送觀察、勒戒，復經本院以97年度毒聲字第46
    號裁定認有繼續施用毒品傾向施以強制戒治，而於97年12月
    23日強制戒治執行完畢出監，有臺灣高等法院被告前案紀錄
    表在卷可按，其經觀察勒戒、強制戒治執行完畢，5 年內再
    犯本件施用第一級毒品海洛因、第二級毒品甲基安非他命之
    犯罪事證已臻明確，應依法論科。
三、按海洛因及甲基安非他命，分別係毒品危害防制條例第2 條
    第2 項第1 款所稱之第一級毒品及同條項第2 款所稱之第二
    級毒品。故核被告所為，分別係犯該條例第10條第1 項之施
    用第一級毒品罪及同條第2 項之施用第二級毒品罪。被告持
    有第一級毒品海洛因及第二級毒品甲基安非他命後，進而施
    用，其持有之低度行為均應為施用之高度行為所吸收，不另
    論罪。被告所犯上開2 罪，犯意各別，行為互殊，應予分論
    併罰。又被告前因詐欺案件，經本院以97年度簡字第102 號
    判處有期徒刑3 月，減為有期徒刑1 月又15日確定，並於98
    年2 月6 日執行完畢，有本院院內索引卡紀錄表報表及臺灣
    高等法院被告前案紀錄表各1 份在卷可按，其於受徒刑之執
    行完畢後，5 年內故意再犯本案法定刑均為有期徒刑以上之
    罪，為累犯，均應依刑法第47條第1 項加重其刑。爰審酌被
    告經強制戒治後，尚未能戒絕毒癮，足證前開保安處分措施
    實難矯治其惡性，惟念施用毒品乃自戕一己之身體健康，並
    具有病患性人格之特質，暨其犯後態度等一切情狀，分別量
    處如主文所示之刑，並定其應執行刑，以資懲儆。末按查獲
    之第二級毒品，不問屬於犯人與否，均沒收銷燬之，毒品危
    害防制條例第18條第1 項前段定有明文。扣案白色晶體1 包
    ，經鑑定結果確係第二級毒品甲基安非他命，業如上述，而
    包裝袋與其上殘留之毒品，已難以分析剝離，自應與第二級
    毒品甲基安非他命同視，應依上開規定宣告沒收銷燬之；至
    鑑驗耗損之毒品，既已滅失，無庸再宣告沒收銷燬，併此敘
    明。
據上論斷，應依刑事訴訟法第299 條第1 項前段，毒品危害防制
條例第10條第1項、第2項、第18條第1項前段，刑法第11條、第
47條第1項、第51條第5款，判決如主文。
本案經檢察官周天畏到庭執行職務。
中    華    民    國    99    年    10    月    7     日
                    刑事第十九庭  審判長法  官  陳志銘
                                        法  官  黃宣撫
                                        法  官  吳芝瑛
以上正本證明與原本無異。
如不服本判決應於收受送達後10日內向本院提出上訴書狀，並應
敘述具體理由；如未敘述上訴理由者，應於上訴期間屆滿後20日
內向本院補提理由書（均須按他造當事人之人數附繕本）「切勿
逕送上級法院」。
中    華    民    國    99    年    10    月    7     日
                                        書記官  林麗文
附錄本判決論罪法條全文：
毒品危害防制條例第10條：
施用第一級毒品者，處6月以上5年以下有期徒刑。
施用第二級毒品者，處3年以下有期徒刑。

司法院資訊處製作；財團法人民間司法改革基金會備份。
